# 请教陈版关于子公司注销后分配资产母公司入账的问题

提问人：xy007007 时间：2022-12-05 19:18:15
请教陈版：
A和B公司合资成立的C公司（A持股60%，B持股40%），因长期经营不善决定解散清算。清算结束时，对C公司的应收账款、存货、固定资产均分配给了母公司A（主要考虑C公司原租用A公司的厂房，并且日常生产经营主要由A公司委派人员负责），对B公司享有剩余权益全部用现金分配。
1.其中应收账款，在C公司原账面计提了坏账准备（按母公司A一样的会计政策），但清算过程中双方股东预计能全额收回，所以冲回了原计提的坏账准备。那么这些应收账款分配到母公司后，母公司是否应按会计政策补提上之前的坏账准备？
2.存货、固定资产，在C公司原账面计提了跌价准备和减值准备（根据清算开始日评估结果），清算过程中未变动。现在母公司A入账时，存货是按账面价值、跌价准备分别入账，还是按净值重新入账？固定资产是按原值、累计折旧、减值准备分别入账，按之前在C公司的折旧方法计提剩余折旧，还是按净值重新入账一项资产，并重新预估其可使用年限及净残值等？
3.还存在一个问题，部分存货过期了、固定资产损坏无法使用了，评估时评出了负值（即考虑了预期发生的清理费用），但清算期间未及时清理掉。现在分配到母公司A，是不是不能再作为一项资产入账，而需要确认为一项负债？
谢谢！

回答人：chenyiwei
1 、如果“清算过程中双方股东预计能全额收回，所以冲回了原计提的坏账准备”的做法是合理的，则在这些应收账款分配到母公司后，母公司重新对其计提坏账准备（尤其是如果采用个别认定法计提），是否存在逻辑矛盾？
（请注意坏账准备的具体 2 计提方法和比例属于会计估计，不是会计政策）。
2 、母公司取得子公司的存货、固定资产等时，理论上应直接按其在子公司的账面净值入账，实务中为了操作方便，也可以分别按原值、累计折旧（仅固定资产）、减值准备等分别入账。固定资产原本就有定期复核调整其折旧年限、折旧方法和净残值率的要求。
3 、按零值入账资产即可，除非“付费清理”已成为母公司接受该等资产后的一项法定义务或合同义务。